【裁判字號】    99,易,858
【裁判日期】    990531
【裁判案由】    傷害
【裁判全文】
臺灣高雄地方法院刑事判決               99年度易字第858號
公  訴  人  臺灣高雄地方法院檢察署檢察官
被      告  乙○○
上列被告因傷害案件，經檢察官提起公訴（98年度調偵字第1158
號），被告於準備程序進行中就被訴事實為有罪之陳述，經本院
告知簡式審判程序之旨，並聽取被告與公訴人之意見後，裁定依
簡式審判程序審理，判決如下：
    主  文
乙○○犯傷害罪，處有期徒刑參月，如易科罰金，以新臺幣壹仟
元折算壹日。
    事  實
一、乙○○於民國98年6 月5 日下午5 時許，前往甲○○位於高
    雄縣燕巢鄉○○路1028號之住處，因細故與甲○○發生口角
    爭執，竟萌生傷害之犯意，在上址2 樓房間內，持鋸子攻擊
    甲○○，致甲○○受有四肢多處擦傷之傷害。嗣乙○○見甲
    ○○趁隙逃出上址住處，隨即持鋸追逐未果始作罷。
二、案經甲○○訴由高雄縣政府警察局岡山分局報告臺灣高雄地
    方法院檢察署檢察官偵查起訴。
    理  由
一、本件被告乙○○所犯係死刑、無期徒刑、最輕本刑為3 年以
    上有期徒刑以外之罪，其於準備程序進行中，就被訴事實為
    有罪之陳述，經受命法官告知簡式審判程序之旨，並聽取當
    事人之意見後，本院合議庭認無不得或不宜改依簡式審判程
    序進行之情形，爰依刑事訴訟法第273 條之1 第1 項規定，
    裁定本件由受命法官獨任進行簡式審判程序。又本件卷內之
    證據資料，依同法第273 條之2 規定，不受同法第159 條第
    1 項關於傳聞法則規定之限制，依法均有證據能力，合先敘
    明。
二、上揭事實，業據被告乙○○於本院審理中坦承不諱，核與證
    人即被害人甲○○、證人蘇明蕙、梁玉霞於警詢及偵查中證
    述被告於上揭時、地與證人甲○○發生口角，進而持鋸子攻
    擊證人甲○○，造成證人甲○○受有上揭傷害之情節，均有
    所相符，並有扣案鋸子1 支及照片5 張在卷可稽，而證人甲
    ○○受有四肢多處擦傷之傷害，亦有卷附財團法人義大醫院
    98年6 月5 日診斷證明書1 紙可證，足認被告上揭任意性之
    自白與事實相符，得作為被告有罪之證據。從而，本件事證
    明確，被告犯行堪以認定，應依法論科。
三、核被告乙○○所為，係犯刑法第277 條第1 項之普通傷害罪
    。爰審酌被告不思以理性之方式與被害人甲○○處理糾紛，
    竟使用暴力傷害被害人，使被害人受有身體上之傷害，且係
    持鋸子而非徒手攻擊被害人，所為實值非難，參以被告犯後
    尚知坦承犯行、未向被害人道歉或達成和解，及其犯罪動機
    、生活情況、智識程度等一切情狀，量處如主文所示之刑及
    易科罰金之折算標準，以示懲儆。至扣案鋸子1 支雖係供被
    告本件犯罪所用之物，惟無法證明係被告所有，且非違禁物
    ，故不予宣告沒收之，附此敘明。
據上論斷，應依刑事訴訟法第273 條之1 第1 項、第284 條之1
、第299 條第1 項前段，刑法第277 條第1 項、第41條第1 項前
段，刑法施行法第1 條之1 ，判決如主文。
本案經檢察官丙○○到庭執行職務。
中    華    民    國    99    年    5     月    31    日
                  刑事第五庭    法  官  林裕凱
以上正本證明與原本無異。
如不服本判決應於收受判決後10日內向本院提出上訴書狀，並應
敘述具體理由。其未敘述上訴理由者，應於上訴期間屆滿後20日
內向本院補提理由書（均須按他造當事人之人數附繕本）「切勿
逕送上級法院」。
中    華    民    國    99    年    5     月    31    日
                                書記官  黃靖媛
附錄所犯法條
中華民國刑法第277條
（普通傷害罪）
傷害人之身體或健康者，處 3 年以下有期徒刑、拘役或 1 千元
以下罰金。
犯前項之罪因而致人於死者，處無期徒刑或 7 年以上有期徒刑
；致重傷者，處 3 年以上 10 年以下有期徒刑。

司法院資訊處製作；財團法人民間司法改革基金會備份。
